臺灣高等法院刑事裁定　　　　　　　 100年度交抗字第1561號
　　抗　告　人
　　即受處分人　林鑫光原名林.
上列抗告人即受處分人因違反道路交通管理處罰條例案件，不服
臺灣基隆地方法院，中華民國100年10月18日所為裁定（100年度
交聲字第506號），提起抗告，本院裁定如下：
    主  文
抗告駁回。
    理  由
一、原裁定意旨略以：受處分人為計程車駕駛人，於100年8月6
    日晚間11時40分許，駕駛系爭計程車，行經臺北市○○○路
    ○段20號前，因有「無執業登記證執業」之違規行為，經舉
    發單位執勤員警當場攔停，並依道路交通管理處罰條例第36
    條第1項規定掣單舉發，嗣經原處分機關調查結果，認本件
    違規事實應為「計程車駕駛人不依規定辦理執業登記證經依
    前項處罰仍不辦理」，改依同條例第36條第2項規定裁罰之
    事實，為受處分人所不爭執，且有違規查詢報表、臺北市政
    府警察局北市警交字第AEZ196803號舉發違反道路交通管理
    事件通知單影本、本件裁決書影本各1紙在卷可憑，首堪認
    定。又受處分人前於100年1月25日晚間8時55分許，駕駛845
    -DL號營業一般小客車，在臺北市○○○路164號前，因「無
    執業登記證」之違規行為，為臺北市政府警察局大同分局雙
    連派出所執勤員警當場攔查，並依道路交通管理處罰條例第
    36條第1項規定掣單舉發，而受處分人已自動繳納罰鍰結案
    ，交通部公路總局臺北區監理所基隆監理站並未開立裁決書
    等情，有該監理站對違反交通管理事件不服裁決聲明異議書
    移送書、臺北市政府警察局北市警交字第AEY975752號舉發
    違反道路交通管理事件通知單影本、違規查詢報表各1紙在
    卷可稽，是此部分事實，亦堪認定。綜上，足徵受處分人未
    向警察機關辦理執業登記，前經監理機關依道路交通管理處
    罰條例第36條第1項規定處以罰鍰後，仍不依規辦理執業登
    記之違規行為明確，原處分機關依前開條例第36條第2項規
    定裁處吊銷受處分人駕駛執照乙節，認事用法並無不符，本
    件聲明異議為無理由，應予駁回等語。
二、抗告意旨略以：受處分人因前科而無法考領執業登記證，但
    請不要將受處分人駕照吊銷，因本人患有糖尿病等各種疾病
    ，無法做粗工等工作，家中還有一位近80歲之老母要奉養，
    受處分人自己年紀也50好幾，找其他工作都沒著落，只有開
    車維生，如駕照被吊銷，生活將陷入困境，受處分人願意繳
    納罰款，希望能給受處分人一條生路云云。
三、經查：
(一)按營業小客車駕駛人未向警察機關辦理執業登記，領取執業
    登記證，即行執業者，處新臺幣新臺幣（下同）1,500 元以
    上3,600 元以下罰鍰；營業小客車駕駛人，不依規定辦理執
    業登記，經依前項處罰仍不辦理者，吊銷其駕駛執照，且於
    1 年內不得考領駕駛執照，道路交通管理處罰條例第36條第
    1 項、第2 項、第67條第3 項分別定有明文。次按，違反道
    路交通管理事件，行為人認為舉發之事實與違規情形相符者
    ，得於接獲通知單後，親自或委託他人持該通知單，不經裁
    決向指定之處所，逕依裁罰基準執行並繳納罰鍰結案，違反
    道路交通管理事件統一裁罰基準及處理細則第48條亦定有明
    文。
(二)受處分人前於100年1月25日晚間8時55分許，駕駛845-DL號
    營業一般小客車，在臺北市○○○路164號前，因「無執業
    登記證」之違規行為，為臺北市政府警察局大同分局雙連派
    出所執勤員警當場攔查，並依道路交通管理處罰條例第36條
    第1項規定掣單舉發，經受處分人自動繳納罰鍰結案等情，
    有臺北市政府警察局北市警交字第AEY975752號舉發違反道
    路交通管理事件通知單影本、收據查詢報表各1紙在卷可稽
    （原審卷第8、9頁），是此部分事實，堪予認定。嗣於100
    年8月6日晚間11時40分許，受處分人又駕駛系爭計程車，行
    經臺北市○○○路○段20號前，因有「無執業登記證執業」
    之違規行為，再經舉發單位執勤員警當場攔停，並依道路交
    通管理處罰條例第36條第1項規定掣單舉發，後經原處分機
    關調查結果，認本件違規事實應為「計程車駕駛人不依規定
    辦理執業登記證經依前項處罰仍不辦理」，改依同條例第36
    條第2項規定裁罰之事實，為受處分人所不爭執，且有臺北
    市政府警察局北市警交字第AEZ196803號舉發違反道路交通
    管理事件通知單影本、本件裁決書影本各1紙在卷可憑（原
    審卷第7、5頁），亦堪認定。
(三)原處分機關因而認受處分人不依規定辦理執業登記，先前已
    依道路交通管理處罰條例第36條第1項規定處罰後，仍未經
    辦理執業登記，即行執業，而依同條第2項規定，對受處分
    人裁處吊銷駕駛執照，洵無違法或不當之處；原裁定基於同
    一理由駁回受處分人之聲明異議，經核亦無違誤。受處分人
    明知其未向警察機關辦理執業登記，仍一再駕駛營業小客車
    執業，難謂違規情節非屬重大。而關於上開違規行為之罰則
    ，法有明文，全體國民均應一律適用，受處分人既有違規，
    依法接受處罰，乃屬當然。受處分人抗告主張：「如駕照被
    吊銷，生活將陷入困境，受處分人願意繳納罰款，希望能給
    受處分人一條生路。」云云，縱然屬實而非無可憫之處，惟
    計程車執業登記制度係為避免無執業資格者駕駛計程車上路
    ，用以確保公眾運輸交通安全（道路交通管理處罰條例第37
    條立法理由參照），仍無從遽為有利受處分人之認定，其執
    此主張從輕裁罰，實於法無據。
(四)綜上，原審認受處分人對原處分機關所為之裁決處分聲明異
    議，顯無理由，應予駁回，經核認事用法均無不合。抗告意
    旨猶執前詞指摘原裁定不當，為無理由，應予駁回。
四、據上論斷，依道路交通管理處罰條例第89條、道路交通事件
    處理辦法第25條，刑事訴訟法第412條，裁定如主文。
中    華    民    國   100    年    12    月    9     日
                  刑事第十四庭審判長法  官  張惠立
                                    法  官  遲中慧
                                    法  官  梁耀鑌
以上正本證明與原本無異。
不得再抗告。
                                    書記官  莊淑茹
中    華    民    國   100    年    12    月    12    日